臺灣高雄地方法院刑事判決　　　　　　　 94年度訴字第650號
公　訴　人　臺灣高雄地方法院檢察署檢察官
被　　　告　乙○○　男　40歲.
上列被告因違反毒品危害防制條例案件，經檢察官提起公訴（94
年度毒偵字第88號），本院準備程序進行中，因被告就被訴事實
為有罪之陳述，經告知簡式審判程序意旨，並聽取公訴人及被告
之意見後，本院合議庭裁定由受命法官獨任依簡式審判程序審理
，判決如下：
    主  文
乙○○連續施用第一級毒品，累犯，處有期徒刑拾月。扣案之第
一級毒品海洛因壹包（淨重零點壹柒公克，空包裝重零點貳肆公
克）沒收銷燬。
    事  實
一、乙○○前於民國91年間，因違反毒品危害防制條例案件，經
    本院以91年度訴字第590號判決判處有期徒刑10月，嗣上訴
    於臺灣高等法院後撤回確定。又於同年間，因違反毒品危害
    防制條例案件，經本院以91年度訴字第1539號判決無罪，經
    臺灣高等法院高雄分院以91年度上訴字第1612號撤銷改判有
    期徒刑4月確定，前揭二罪之宣告刑並據本院以92年度聲字
    第50號裁定應執行有期徒刑1年確定，於93年7月31日縮刑期
    滿執行完畢。又因施用毒品案件，經本院以89年度毒聲字第
    2802號裁定送勒戒處所施以觀察、勒戒後，因認無繼續施用
    毒品之傾向，經臺灣高雄地方法院檢察署檢察官於89年4月2
    6日以89年度毒偵緝字第73號不起訴處分確定。又因施用毒
    品案件，經本院以90年度毒聲字第7839號裁定送觀察、勒戒
    後，因認有繼續施用毒品之傾向，再經本院以91年度毒聲字
    第273號裁定令入戒治處所施以強制戒治，嗣經本院以91年
    度毒聲字第2976號裁定停止強制戒治付保護管束，於保護管
    束期間，再因施用毒品案件而經本院撤銷停止戒治續行強制
    戒治，並於92年8月22日強制戒治執行完畢。詎仍不知戒絕
    毒癮，明知海洛因係毒品危害防制條例第2條第2項第1款所
    明定之第一級毒品，不得持有及施用，復基於施用第一級毒
    品海洛因之概括犯意，自93年12月中旬某日起至同年月21日
    8時許止，連續在高雄縣大寮鄉○○村○○路36號，以將第
    一級毒品海洛因摻入香菸吸取其煙霧之方式，施用第一級毒
    品海洛因多次。嗣於93年12月21日18時30分許，因形跡可疑
    ，為警在高雄縣大寮鄉○○路121號前查獲，並主動交出第
    一級毒品海洛因1包（淨重0.17公克，空包裝重0.24公克）
    ，並經採集乙○○尿液送驗而查獲。
二、案經高雄縣政府警察局鳳山分局報請臺灣高雄地方法院檢察
    署檢察官偵查起訴。
    理  由
一、按本件被告乙○○所犯係死刑、無期徒刑、最輕本刑為3年
    以上有期徒刑以外之罪，其於準備程序就前揭被訴事實為有
    罪之陳述，經受命法官告知簡式審判程序之旨，並聽取其與
    公訴人之意見後，本院認無不得或不宜改依簡式審判程序進
    行之處，爰依刑事訴訟法第273條之1第1項、第284條之1，
    裁定本件由受命法官獨任進行簡式審判程序，合先敘明。
二、訊據被告乙○○對於右揭時、地，連續以上述方式施用第一
    級毒品海洛因多次之事實坦承不諱，且查：
  (一)被告為警查獲時所採集之尿液，經送驗結果，確呈嗎啡陽性
    反應，此有高雄縣政府衛生局93年12月30日93煙檢字第
    3057號煙毒尿液檢驗成績書、查獲毒品嫌犯尿液流程管制清
    冊各1份附卷可稽。再者，參諸海洛因經注射入人體後，約8
    0％於24小時內自尿中排出，一般而言，尿液中能否驗出嗎
    啡陽性反應與其投與量、投與途徑、採尿時間、個人體質及
    檢驗方法之靈敏度有關，國外曾有文獻報導注射6毫克之海
    洛因鹽酸鹽，其代謝物嗎啡之平均可檢出時限約為26小時（
    最低檢出量為300ng/ml ）。嗎啡經注射入人體後，90％以
    上於24小時內自尿中排出，國外曾有文獻報導注射20毫克之
    嗎啡硫酸鹽，其嗎啡之平均可檢出時限約為45小時（最低檢
    出量300ng/ml），業據行政院衛生署藥物食品檢驗局81年9
    月8日（81）藥檢醫字第8114885號函示明確。又扣案之白粉
    1包，經送驗結果含有第一級毒品海洛因成分淨重0.17公克
    ，空包裝重0.24公克，此有法務部調查局94年2月3日調科壹
    字第220019022號鑑定通知書1份在卷足憑。是被告之自白顯
    與事實相符，堪採為認定被告有罪之證據，被告上揭連續施
    用第一級毒品海洛因多次之事實，應堪認定。
  (二)又被告前因施用毒品案件，經本院以89年度毒聲字第2802號
    裁定送勒戒處所施以觀察、勒戒後，因認無繼續施用毒品之
    傾向，經臺灣高雄地方法院檢察署檢察官於89年4月26日以
    89年度毒偵緝字第73號不起訴處分確定。又因施用毒品案件
    ，經本院以90年度毒聲字第7839號裁定送觀察、勒戒後，因
    認有繼續施用毒品之傾向，再經本院以91年度毒聲字第273
    號裁定令入戒治處所施以強制戒治，嗣經本院以91年度毒聲
    字第2976號裁定停止強制戒治付保護管束，於保護管束期間
    ，再因施用毒品案件而經本院撤銷停止戒治續行強制戒治，
    並於92年8月22日強制戒治執行完畢，有臺灣高等法院被告
    全國前案紀錄表1紙在卷可按。是被告於強制戒治執行完畢
    後，5年內再犯本件施用毒品罪之事實，事證明確，應予依
    法論科。
三、按海洛因係毒品危害防制條例第2條第2項第1款所明定之第
    一級毒品，不得持有及施用，核被告乙○○所為施用第一級
    毒品海洛因之行為，係犯毒品危害防制條例第10條第1項之
    施用第一級毒品海洛因罪。其施用第一級毒品前後，持有海
    洛因之低度行為，應為施用之高度行為所吸收，不另論罪。
    其先後多次施用第一級毒品海洛因之犯行，均時間緊接，方
    法相同，觸犯構成要件相同之罪名，顯係基於概括犯意為之
    ，為連續犯，應依刑法第56條之規定論以一罪，並加重其刑
    。被告前於91年間，因違反毒品危害防制條例案件，經本院
    以91年度訴字第590號判決判處有期徒刑10月，嗣上訴於臺
    灣高等法院後撤回確定。又於同年間，因違反毒品危害防制
    條例案件，經本院以91年度訴字第1539號判決無罪，經臺灣
    高等法院高雄分院以91年度上訴字第1612號撤銷改判有期徒
    刑4月確定，前揭二罪之宣告刑並據本院以92年度聲字第50
    號裁定應執行有期徒刑1年確定，於93年7月31日縮刑期滿執
    行完畢，有臺灣高等法院被告全國前案紀錄表1份附卷可參
    ，其受有期徒刑之執行完畢，5年以內再犯本件有期徒刑以
    上之罪，為累犯，應依刑法第47條加重其刑，並依法遞加之
    。爰審酌被告經觀察勒戒及強制戒治後，均未能戒絕其毒癮
    ，足證前開保安處分措施已難收矯治其惡性，惟念其於犯罪
    後坦承犯行及所犯為自戕行為等一切情狀，量處如主文所示
    之刑，以資懲儆。扣案之第一級毒品海洛因1包（淨重0.17
    公克、空包裝重0.24公克），屬查獲之第一級毒品，爰依毒
    品危害防制條例第18條第1項前段規定，不問屬於犯人與否
    ，均予宣告沒收銷燬之。
四、按連續數行為而犯同一之罪名者，以一罪論，為刑法第56條
    前段所明定之連續犯定義。又連續犯之所謂出於概括犯意，
    必須其多次犯罪行為自始均在一個預定犯罪計劃以內，出於
    主觀上始終同一犯意之進行，若中途另有新犯意發生，縱所
    犯為同一罪名，究非連續其初發的意思，即不能成立連續犯
    （最高法院70年臺上字第6296號判例要旨參照）。經查，被
    告前因施用第一級毒品案件，經本院於94年1月21日以94年
    度訴字第47號判處有期徒刑7月，並於同年3月7日確定，此
    有臺灣高雄地方法院刑事書記官辦案進行簿1紙存卷可查。
    惟前開判決認定被告施用海洛因之時間，為於91年7月16日
    晚間施用1次，而本案被告施用第一級毒品海洛因之犯行為
    93 年12月中旬某日起至同年月21日8時許止，已如前述，兩
    者時間相距近2年5月，與連續犯客觀上犯罪時間密接之情形
    ，顯不相同；且被告於該案犯罪後之92年1月23日，進入高
    雄看守所後復移入屏東戒治所施以強制戒治，於92年8月23
    日執行完畢出所，又繼續於屏東監獄、高雄第二監獄及高雄
    監獄執行，於93年8月1日始執行完畢出所，此有臺灣高等法
    院被告全國前案紀錄表、前開刑事判決書各1份在卷可憑；
    另被告於偵查中亦自承，其於戒治後，才於93年12月份開始
    吸食海洛因（參見93年12月21日警詢筆錄）等語，足徵本案
    被告於93年12月間連續施用海洛因犯行，與前開確定判決之
    犯罪事實無連續犯之裁判上一罪關係，並不受前開確定判決
    既判力之拘束，附此敘明。
據上論斷，應依刑事訴訟法第273條之1第1項、第284條之1、第2
99條第1項前段，毒品危害防制條例第10條第1項、第18條第1項
前段，刑法第11條、第56條、第47條，判決如主文。
本案經檢察官甲○○到庭執行職務。
中　　華　　民　　國　　94　　年　　3 　　月　　31　　日
                  鳳山刑事第1庭      法　官  林芳華
以上正本證明與原本無異。
如不服本判決，應於判決送達後10日內，向本院提出上訴狀。
                                     書記官  賴佳慧
中　　華　　民　　國　　94　　年　　4 　　月　　1 　　日
毒品危害防制條例第10條
施用第一級毒品者，處6月以上5年以下有期徒刑。
施用第二級毒品者，處3年以下有期徒刑。
